【裁判字號】    99,消債更,7
【裁判日期】    990824
【裁判案由】    更生事件
【裁判全文】
臺灣臺東地方法院民事裁定             99年度消債更字第7號
聲  請  人  甲○○
上列當事人因消費者債務清理事件聲請更生，本院裁定如下：
    主    文
債務人甲○○自民國九十九年八月二十五日十七時起開始更生程
序。
命司法事務官進行本件更生程序。
    理    由
一、聲請意旨略以：聲請人因消費借貸負有債務，而有不能清償
    之情，然其債權人均為民間債權人，無從依消費者債務清理
    條例（下稱本條例）第 151條成立還款協商，又其於聲請前
     2年之每月可得薪資僅為新臺幣（下同）19,000元，且尚需
    負擔必要生活費用及扶養2 名未成年子女之費用，因此償還
    債務確有困難。此外，聲請人無擔保或無優先權之債務總額
    未逾1,200 萬元，復未經法院裁定開始清算程序或宣告破產
    ，爰向本院聲請更生等語。
二、按債務人不能清償債務或有不能清償之虞，且無擔保或無優
    先權之債務總額未逾 1,200萬元者，於法院裁定開始清算程
    序或宣告破產前，得向法院聲請更生，此為本條例第3 條、
    第42條第1 項所明定。又法院開始更生程序之裁定，應載明
    其年、月、日、時，並即時發生效力。法院開始更生或清算
    程序後，得命司法事務官進行更生或清算程序，必要時得選
    任律師、會計師或其他適當之自然人或法人一人為監督人或
    管理人，復為本條例第45條第1項、第16條所明定。
三、聲請人主張事實，業據提出財產及收入狀況說明書、債權人
    清冊、債務人清冊、聲請人之民國96至98年度綜合所得稅各
    類所得資料清單、聲請人之財政部臺北市國稅局財產歸屬資
    料清單、戶籍謄本、國民身份證暨健保卡正反面影本、勞保
    投保資料、財團法人金融聯合徵信中心當事人綜合信用報告
    、統茂大飯店股份有限公司（下稱統茂大飯店）員工職務證
    明書、健保投保資料、合作金庫綜合存款存摺、配偶及其未
    成年子女之財政部臺灣省南區國稅局財產歸屬資料清單、98
    年度綜合所得稅各類所得資料清單、新光人壽要保書暨保險
    費送金單、97暨98年度各類所得扣繳暨免扣繳憑單、統茂大
    飯店薪工資表等為證（見本院卷第8-9、11-16、33-35、42
    、17-22、31-32、36-41、43-54頁）。經查：
(一)聲請人雖陳報其聲請前2 年內收入來源僅有每月薪資19,000元
  等語，惟觀之聲請人97年度，除統茂大飯店所得外，尚有中國
  信託商業銀行股份有限公司彩券中心收入，亦應計入每月平均
  收入之內。職是，依聲請人上開97及98年度所得清單所示，以
  給付總額扣除應繳稅額後，計算其平均每月收入應為22,821元
  〈計算式：（290,452－6,468＋264,610－882）÷24＝22,821
  。小數點以下四捨五入〉。並有聲請人所提出之合作金庫綜合
  存款存摺（即薪轉存摺）、97暨98年度各類所得扣繳暨免扣繳
  憑單，以及99年1月至6月統茂大飯店薪工資表在卷可憑。
(二)聲請人陳報其個人每月必要支出分別為膳食費5,100 元、水電
  費1,200元、雜支1,400元、交通費400元、通訊費500元，共計
  為8,600元，另尚須負擔其2 名未成年子女扶養費共計7,000元
  等語。聲請人個人每月必要支出為8,600 元，未逾內政部公告
  98年度臺灣省每人每月最低生活費9,829元。另聲請人育有2女
  ，聲請人負擔每人扶養費3,500 元，亦未逾上開內政部公告數
  額之二分之一。從而，聲請人每月必要支出合計為15,600元，
  堪認可採。
(三)職是，聲請人每月平均薪資22,821元扣除個人每月必要支出15
  ,600元後，僅餘7,221元。又聲請人財產歸屬清單名下並無任
  何財產，配偶名下僅有汽車乙輛，2名子女名下亦無財產。觀
  之債權人良京實業股份有限公司（下稱良京公司）陳報聲請人
  尚欠本金80萬元、自92年2月21日起至99年7月31日止利息944,
  658元、92年3月9日起至99年7月31日止違約金148,055元，合
  計1,892,712元等情，有其聲請狀及附件臺灣臺東地方法院債
  權憑證、債權讓與證明書、刊登於民眾日報之債權讓與公告及
  債權計算書為證，堪信聲請人積欠良京公司債權屬實。從而，
  聲請人每年應支付之利息及違約金分別為10萬元及2萬元共計
  12萬元，而聲請人每月收入所餘7,221元，一年僅餘86,652元
  ，非但未能完全清償利息及違約金，遑論清償本金之可言。參
  以良京公司對聲請人聲請更生亦未表示意見等情，本院認聲請
  人主張其有不能清償債務之虞可採。從而，本件別無本條例第
  6條第3項、第8條或第46條各款所定駁回更生聲請之事由存在
  ，則債務人聲請更生，應屬有據，爰裁定如主文。
中    華    民    國    99    年    8     月    24    日
                  民事庭    法      官  傅曉瑄
上為正本係照原本作成
本件不得抗告
本裁定已於99年8月25日下午5時公告。
中    華    民    國    99    年    8     月    24    日
                            書  記  官  莊惠如

司法院資訊處製作；財團法人民間司法改革基金會備份。
